【裁判字號】    95,抗,1446
【裁判日期】    951024
【裁判案由】    假扣押
【裁判全文】
臺灣高等法院民事裁定                  95年度抗字第1446號
抗  告  人  甲○○
上列抗告人與相對人間假扣押事件，對於中華民國95年9月1日臺
灣板橋地方法院95年度裁全字第9738號裁定，提起抗告，本院裁
定如下：
    主      文
抗告駁回。
抗告訴訟費用由抗告人負擔。
    理      由
一、按債權人就金錢請求或得易為金錢請求之請求，欲保全強制
    執行者，得聲請假扣押。假扣押，非有日後不能強制執行或
    甚難執行之虞者，不得為之。請求及假扣押之原因應釋明之
    。民事訴訟法第522條第1項、第523條第1項、第526條第1項
    定有明文。又新修正民事訴訟法第526條第2項，已將「債權
    人雖未為前項釋明，如就債務人所應受之損害已供法院所定
    之擔保者，得命為假扣押」之規定，修正為「前項釋明如有
    不足，而債權人陳明願供擔保或法院認為適當者，法院得定
    相當之擔保，命供擔保後為假扣押 」，以與同條第1項規定
    「請求及假扣押之原因，應釋明之」相呼應。是請求及假扣
    押之原因，債權人如未先為釋明，縱就債務人所應受之損害
    供法院所定之擔保者，亦不得命為假扣押，必因釋明而有不
    足，並經債權人陳明願供擔保或法院認為適當者，始得命供
    擔保後為假扣押（ 最高法院94年台抗第665號及94年台抗第
    156號裁定意旨參照）。
二、本件抗告人於原法院聲請意旨略以：相對人於民國（下同）
    94年5月22日14時許，駕駛車號ED-8312號自小客車，沿台北
    縣中和市○○道路往中山路方向行駛，行經中和市○○路與
    防汛道路口處，未減速慢行，亦未暫停讓抗告人所行駛之幹
    道車優先通行，即貿然行駛穿越十字路口，撞擊抗告人所騎
    乘車牌號碼 NN8-123號重機車，致抗告人人車倒地，受有右
    側髖臼粉碎性骨折併髖關節脫臼，右側脛骨平臺骨折之傷害
    ，相對人自應賠償抗告人因此所生之損害，傾聞相對人有隱
    匿財產之嫌，若抗告人不對相對人所有財產施以假扣押，則
    日後顯有難以執行之虞，願供擔保聲請假扣押，固據抗告人
    提出臺灣板橋地方法院檢察署 95年度偵字第9662號起訴書1
    份、臺灣省車輛行車事故覆議鑑定委員會 95年3月13日府覆
    議字第0950200086號函1紙、亞東紀念醫院94年5月22日急診
    病歷1份、機車修復費用收據1紙、李復健科骨科診所醫藥費
    收據1紙 、亞東紀念醫院醫療費用收據22紙、台北榮民總醫
    院住院醫療費用收據2紙、復健營養品費用收據1紙、看護費
    用證明2紙、台北大眾捷運股份有限公司薪資通知單5紙、94
    年夜點費申請明細1紙、台北榮民總醫院診斷證明書1份、亞
    東紀念醫院診斷證明書1份、中華民國身心障礙手冊正反面1
    份等影本，以釋明其請求之原因，惟抗告人就其主張有日後
    不能強制執行或甚難執行之虞之假扣押原因，並未提出可即
    時調查之證據以釋明，依上開說明，法院自不得命為假扣押
    ，原裁定駁回抗告人之聲請，並無不合。抗告意旨指摘原裁
    定不當，求與廢棄，為無理由，應予駁回。
三、據上論結，本件抗告為無理由，爰裁定如主文。
中    華    民    國    95    年    10    月    24    日
                    民事第十一庭
                        審判長法  官  鄭雅萍
                              法  官  薛中興
                              法  官  林恩山
正本係照原本作成。
本裁定除以適用法規顯有錯誤為理由，並經本院許可外，不得再
抗告。如提起再抗告，應於收受後10日內委任律師為訴訟代理人
向本院提出再抗告狀。並繳納再抗告費新台幣１千元。
中    華    民    國    95    年    10    月    26    日
                              書記官  周淑靜


司法院資訊處製作；財團法人民間司法改革基金會備份。
